臺灣新北地方法院刑事裁定
                        　　　　　　　110年度訴字第646號
公  訴  人  臺灣新北地方檢察署檢察官
被      告  洪堯見




選任辯護人  林倩芸律師
            鍾承哲律師
上列被告因殺人未遂等案件，經檢察官提起公訴（110年度偵字
第20245號）及移送併辦（110年度偵字第20449號），本院裁定
如下：
    主  文
洪堯見之羈押期間，自民國壹佰壹拾壹年參月拾壹日起延長貳月
。
    理  由
一、被告洪堯見因殺人未遂等案件，本院前於民國110年6月11日
    訊問後，以被告否認犯行，惟依卷內事證，足認被告犯嫌重
    大，且所涉殺人未遂罪為最輕本刑5年以上有期徒刑之重罪
    ，依合理判斷，存有畏重罪而逃亡之高度誘因，又參以被告
    於醫院隔離治療期間，有欲逃離醫院隔離之情形，並因逃亡
    受阻而攻擊醫護人員，可見被告實有逃亡之虞。再觀諸護理
    紀錄110年6月3日記載被告揚言：「不要有一天被我遇到，
    我會將你們都打死」、「等我自己解開後我要把妳們和警察
    都弄死」等語，可知被告於本案犯行後，竟再為此等言語，
    顯見有反覆實施殺人犯罪之虞。被告非予羈押顯難進行審理
    ，並為預防其反覆實行殺人犯罪，有羈押之必要，乃依刑事
    訴訟法第101條第1項第1款、第3款、第101條之1第1項第2款
    規定，裁定自110年6月11日起執行羈押3月，後於110年8月
    18日、10月15日、111年1月3日分別經本院訊問被告後，認
    原羈押之原因及必要性均仍繼續存在，自110年9月11日、11
    月11日、1月11日起分別延長羈押2月在案。
二、茲被告之羈押期間將於111年3月10日期滿，惟經本院受命法
    官於111年3月2日訊問被告後，並徵詢檢察官及辯護人之意
    見後，認依卷內證人即告訴人施○○、陳○○、蔡○○（全名詳卷
    ）警詢及偵查中之證述，以及監視器錄影畫面、衛生福利部
    雙和醫院診斷證明書等各項證據資料，足認被告犯罪嫌疑重
    大；且觀之被告仍有逃亡、反覆實施同一犯罪之虞，並衡以
    被告犯案情節對於個人、社會法益之侵害，以及羈押對被告
    人身自由之限制，仍認其羈押之原因及必要性均存在，且無
    從因具保或其他強制處分而消滅。此外，復查無刑事訴訟法
    第107條至第109條羈押原因消滅之情形，亦無同法第114條
    各款所規定之情形，故認被告有延長羈押之原因及必要。從
    而，本院認被告仍有原羈押之原因及必要性，爰特為裁定如
    主文。
三、至辯護人雖為被告辯以：被告當初離開醫院，並非逃離就醫
    或逃避隔離，而係本身對雙和醫院所產生的被害妄想，此有
    精神科醫師會診的病歷可佐，再被告羈押至今，均無不服從
    機構管教情形，故被告並無高度逃亡可能性：另被告案發時
    雖曾揚言再犯，然當時被告已有被害妄想，且遭戒具四肢拘
    束於病床，嗣後被告於國軍新竹醫院就診後，精神狀況好轉
    ，無此類情緒性發言，故無再犯可能性。然查：
（一）就逃亡部分：被告於攻擊前曾詢問：出口在哪裡？要怎麼
      出去等語，於攻擊中並曾表示：憑什麼把我關在這裡等語
      ，此有告訴人施○○、陳○○（全名詳卷）於警詢、偵訊中證
      述明確（見110年度偵字第20245號卷第12、107、119頁）
      ，堪認被告為本案犯行之目的包含逃脫外部拘束。況被告
      所涉殺人未遂罪為最輕本刑5年以上有期徒刑之重罪，實
      有畏重罪而逃亡之高度誘因，其逃匿之動機應較案發前住
      院之時更高，足見被告確有逃亡之虞。至於被告欲離去係
      因對雙和醫院的被害妄想所致，此係關於被告責任能力之
      主張，而與衡酌延長羈押之羈押原因與必要性並無關連。
（二）就再犯部分：被告係因質疑醫療人員採取之治療手段不合
      己意，而攻擊醫護人員，此於被告自衛生福利部雙和醫院
      轉診至國軍桃園總醫院後，仍多次對護理師採取不配合態
      度可稽，有護理紀錄表為佐（見本院卷一第424-434頁）
      故被告並非僅針對雙和醫院之醫護人員有攻擊性，而係當
      處於醫療環境中、出現不合己意之照護狀況時，就容易產
      生攻擊行為；本案被告仍因身體因素有多項疾病而有在外
      就診之需求，仍有可能再次處於醫療環境中，而有攻擊醫
      護行為之高度可能性。
（三）從而，辯護人前開為被告所辯，尚非可採。
四、綜上，被告所涉殺人未遂罪乃侵害他人生命法益之犯行，犯
    罪情節非輕，為避免國家刑罰權難以實現及被告反覆實施殺
    人犯罪之危險，羈押被告乃為維持重大社會秩序所必要，自
    具有正當性，而仍有繼續羈押被告之必要，尚無從因具保而
    使本案羈押必要性消滅。
五、爰依刑事訴訟法第108條第1項、第2項，裁定如主文。
中　　華　　民　　國　　111 　年　　3 　　月　　3 　　日
                  刑事第十庭   審判長法　官  謝梨敏
　　　　　　　　　
                                     法  官  黃秀敏

                                     法  官　謝茵絜
上列正本證明與原本無異。
如不服本裁定，應於裁定送達後五日內敘明抗告理由，向本院提
出抗告狀。
                                     書記官　盧姿妤
中　　華　　民　　國　　111 　年　　3 　　月　　3 　　日